臺灣臺南地方法院刑事判決　　　　　　　94年度訴字第1320號
公　訴　人　臺灣台南地方法院檢察署檢察官
被　　　告　乙○○
上列被告因違反毒品危害防制條例案件，經檢察官提起公訴（94
年度毒偵字第1836號、第2266號），本院判決如下：
    主  文
乙○○連續施用第一級毒品，處有期徒刑捌月。
扣案之第一級毒品海洛因貳包（驗餘淨重合計零點壹伍公克）沒
收銷燬之；海洛因包裝袋貳只（合計重零點肆柒公克）及注射針
筒貳拾支均沒收。
    事  實
一、乙○○前於民國九十年間，因違反毒品危害防制條例案件，
    經本院以九十年度毒聲字第七四五號裁定送觀察勒戒後，認
    無繼續施用毒品之傾向，經臺灣台南地方法院檢察署檢察官
    於九十年四月二十七日釋放，並以九十年度毒偵字第八五六
    號為不起訴處分確定。
二、詎乙○○猶未戒除惡習，於觀察勒戒執行完畢釋放後五年內
    ，復基於施用第一級毒品海洛因之概括犯意，自九十四年六
    月七日起至同年七月十三日下午一時許止，在其位於臺南市
    ○區○○街三十三號七樓之六住處內及臺南市○○區○○街
    （起訴書誤繕為康樂街）三四九號「太子飯店」七一二室等
    地，以其所有針筒注射之方式，連續施用第一級毒品海洛因
    多次。嗣於(一)、九十四年六月八日經警持搜索票在其舅父吳
    明塗位於臺南市○區○○路二段一四三巷二一號五樓住處搜
    索查獲；(二)、又於同年七月十三日下午十一時四十分許，為
    警在上開「太子飯店」七一二室內查獲其與吳明塗、張榮發
    、魏江明等人共處該室，並當場扣得乙○○所有之第一級毒
    品海洛因二包（驗餘淨重合計零點一五公克，空包裝重合計
    零點四七公克）、已使用及未使用之注射針筒各十支等物，
    並於(一)、(二)所示搜索後均經其同意採集尿液送驗，檢驗結果
    均呈鴉片類毒品嗎啡陽性反應，始知悉上情。
三、案經臺南市警察局第一分局、第二分局報告臺灣臺南地方法
    院檢察署檢察官偵查起訴。
    理  由
一、查前揭犯罪事實，業據被告乙○○於偵查中及本院審理時坦
    承不諱，而被告於上開犯行後為警查獲時所採集之尿液檢體
    ，分別經送驗之結果，均呈嗎啡陽性反應，有長榮大學先後
    於九十四年七月七日、九十四年七月二十七日所出具之確認
    報告各一紙（分見第0000000000號警卷第六頁、
    九十四年毒偵字第一八三六號卷第十八頁）、台南市警察局
    第一分局、第二分局偵辦涉嫌毒品危害防制條例案送驗尿液
    及年籍對照表各一紙在卷可參（分見第000000000
    0號警卷第九頁、第00000000000之九○號警卷
    第二六頁），並有被告所有之注射針筒二十支扣案可資佐證
    ，而扣案之白色粉末二包，經送鑑定之結果，確係第一級毒
    品海洛因（驗餘淨重合計零點一五公克，空包裝重合計零點
    四七公克），亦有法務部調查局九十四年九月十九日調科壹
    字第二○○○○五七四九號鑑定通知書附卷可考（見九十四
    年毒偵字第一八三六號卷第二十頁），按諸上開說明，足認
    被告之自白確與事實相符，堪以採信。又被告前因施用毒品
    案件，而有事實欄一所示之觀察、勒戒之紀錄，有臺灣高等
    法院被告前案紀錄表及臺灣臺南地方法院檢察署刑案資料查
    註紀錄表各一份附卷可稽，互核相符，事證明確。故被告於
    觀察勒戒執行完畢釋放後，五年內再犯本件施用第一級毒品
    海洛因之犯行，足堪認定。
二、按海洛因業經列入毒品危害防制條例第二條第二項第一款所
    規定之第一級毒品，禁止非法持有、施打及吸用，毒品危害
    防制條例第二條第二項第一款定有明文。查被告乙○○非法
    施用第一級毒品海洛因，核其所為，係犯毒品危害防制條例
    第十條第一項之施用第一級毒品罪。其持有第一級毒品海洛
    因之低度行為，為進而施用之高度行為所吸收，不另論罪。
    被告先後多次施用第一級毒品海洛因之犯行，時間緊接，觸
    犯犯罪構成要件相同之罪名，顯係基於概括犯意而為，應依
    連續犯規定論以一罪，即連續施用第一級毒品罪，並加重其
    刑。查檢察官雖起訴被告自九十四年七月一日起至同年七月
    十三日下午一時許止，連續施用第一級毒品海洛因多次，惟
    經細稽被告之自白及卷附證據，被告係自九十四年六月七日
    起施用，檢察官應係誤繕，自為起訴效力所及，應予一併審
    理，一併說明。爰審酌被告施用毒品之犯行，在性質上乃屬
    對自我身心健康之自戕行為，尚未嚴重破壞社會秩序、侵害
    他人權益，然其前因施用毒品經送觀察、勒戒後，猶不思戒
    絕革除惡習，再為本件犯罪，顯未因前所受之觀察、勒戒而
    記取教訓，及被告犯後坦承犯行，態度良好，並其犯罪之動
    機、目的、手段等一切情狀，量處如主文所示之刑，以資懲
    儆。
三、扣案之第一級毒品海洛因二包（驗餘淨重合計零點一五公克
    ），經送驗結果確為海洛因，有法務部調查局鑑定通知書在
    卷可佐，因屬毒品危害防制條例第二條所列之第一級毒品，
    不論屬於被告與否，應依毒品危害防制條例第十八條第一項
    前段宣告沒收銷燬之。至海洛因包裝袋二只（合計重零點四
    七公克）及注射針筒二十支，為被告所有供本件犯罪所用之
    物，或預備供犯罪所用之物，業據被告供承在卷，均應依刑
    法第三十八條第一項第二款併予宣告沒收。
四、據上論斷，應依刑事訴訟法第二百九十九條第一項前段，毒
    品危害防制條例第十條第一項、第十八條第一項前段，刑法
    第十一條前段、第五十六條、第三十八條第一項第二款，判
    決如主文。
本案經檢察官甲○○到庭執行職務
中　　華　　民　　國　　94　　年　　12　　月　　5 　　日
      　　　　　　刑事第八庭  審判長法  官　蘇義洲
                                    法  官  洪士傑
                                    法  官  徐文瑞
以上正本證明與原本無異。
如不服本判決，應於判決送達後十日內，向本院提出上訴狀。
　　　　　　　　　　　　　　　　    書記官　張宜柔
中　　華　　民　　國　　94　　年　　12　　月　　5 　　日
附錄法條：
毒品危害防制條例第10條
施用第一級毒品者，處六月以上五年以下有期徒刑。
施用第二級毒品者，應三年以下有期徒刑。
